臺灣苗栗地方法院刑事判決
111年度訴字第488號
公  訴  人  臺灣苗栗地方檢察署檢察官
被      告  楊千輝



選任辯護人  凃國慶律師（法律扶助）          
被      告  蘇升宏



選任辯護人  侯莘渝律師
被      告  林久傑



選任辯護人  王炳人律師
            柯宏奇律師
            周銘皇律師
被      告  林榮華





被      告  詹苡芯




被      告  繆宏忠



上列被告因加重詐欺等案件，經檢察官提起公訴（111年度偵字
第2561號、第2987號、第3844號、第4528號、第4904號、第5701
號、第5735號、第5748號、第5770號、第6282號、第6628號、第
6991號、第7120號、第7404號、第7426號及111年度偵缉字第182
號、第284號、第285號），及移送併辦（111年度偵字第7927號
），被告於準備程序中就被訴事實為有罪之陳述，經本院告以簡
式審判之旨並聽取當事人意見後，裁定改行簡式審判程序，判決
如下：
    主  文
一、林久傑犯如附表一「罪名及宣告刑」欄所示之罪，各處如附
    表一「罪名及宣告刑」欄所示之刑。
　　扣案如附表五編號1至3所示之物均沒收；未扣案之犯罪所得
    新臺幣貳萬柒仟陸佰貳拾柒元沒收，於全部或一部不能沒收
    或不宜執行沒收時，追徵其價額。　　
二、蘇升宏犯如附表一「罪名及宣告刑」欄所示之罪，各處如附
    表一「罪名及宣告刑」欄所示之刑。
三、楊千輝犯如附表一「罪名及宣告刑」欄所示之罪，各處如附
    表一「罪名及宣告刑」欄所示之刑。
　　未扣案之犯罪所得新臺幣陸萬元沒收，於全部或一部不能沒
    收或不宜執行沒收時，追徵其價額。　　
四、林榮華犯如附表一之㈠「罪名及宣告刑」欄所示之罪，各處
    如附表一之㈠「罪名及宣告刑」欄所示之刑。
　　未扣案之犯罪所得新臺幣貳萬貳仟元沒收，於全部或一部不
    能沒收或不宜執行沒收時，追徵其價額。　　
五、繆宏忠幫助犯洗錢防制法第十四條第一項之一般洗錢罪，處
    有期徒刑貳月，併科罰金新臺幣伍仟元，罰金如易服勞役，
    以新臺幣壹仟元折算壹日。
六、詹苡芯幫助犯洗錢防制法第十四條第一項之一般洗錢罪，處
    有期徒刑貳月，併科罰金新臺幣壹萬元，罰金如易服勞役，
    以新臺幣壹仟元折算壹日。
　　未扣案之犯罪所得新臺幣壹萬元沒收，於全部或一部不能沒
    收或不宜執行沒收時，追徵其價額。　　
　　犯罪事實
一、林久傑、蘇升宏基於參與犯罪組織、招募他人加入犯罪組織
    等犯意，自民國110年7月間某日起，參與真實姓名年籍不詳
    、綽號「福哥」之人所組成，具有持續性、牟利性、結構性
    之詐欺犯罪組織集團（下稱本案詐欺集團），並陸續招募劉
    義農（已歿）、吳奇龍、陳佳柔、姚伯正、曾詩凱、楊千輝
    加入（吳奇龍、陳佳柔、姚伯正、曾詩凱部分，由本院另行
    審理中）。該詐欺集團之犯罪方式為：利用人性之情感弱點
    及一般人對於虛擬貨幣投資過程之不熟悉性，先由集團成員
    透過交友網站，與被害人取得聯繫，待被害人與集團成員交
    往並投入感情後，即誘導被害人至由該集團操作控制之投資
    平台，並指定與集團成員所扮演之幣商聯繫購買虛擬貨幣事
    宜，及提供被害人將虛擬貨幣匯至集團所操控之電子錢包地
    址。林久傑、蘇升宏、吳奇龍、陳佳柔、曾詩凱、姚伯正、
    楊千輝即與本案欺集團其他成員，共同意圖為自己不法之所
    有，基於詐欺取財及洗錢之犯意聯絡，分別以附表二所示之
    分工模式，向附表四編號1至11所示被害人施用詐術，致被
    害人等陷於錯誤，而於附表四編號1至11所示時間，匯款如
    附表四編號1至11所示金額，至附表四編號1至11所示由本案
    詐欺集團控制之金融帳戶內後，再將款項轉匯至其他帳戶或
    領出，以此等方式製造金流斷點，據以隱匿上開犯罪所得之
    本質及去向。　
二、林榮華依一般社會生活之通常經驗，雖預見將自己所有之金融
    機構帳戶存摺、提款卡及密碼提供給不具信賴關係之他人使
    用，可能幫助該他人所屬犯罪集團從事詐欺取財及洗錢犯罪
    ，竟仍不違背其本意，基於幫助洗錢及幫助詐欺取財之不確定
    故意，將其所有如附表三編號5所示帳戶之存摺、提款卡、
    網路銀行帳號及密碼交付予劉義農、楊千輝供本案詐欺集團
    使用。嗣本案詐欺集團成員取得上揭帳戶資料後，即意圖為
    自己不法之所有，基於共同詐欺取財及隱匿犯罪所得去向之
    犯意聯絡，分別以附表二所示之分工模式，向附表四編號4
    至9、11所示被害人施用詐術，致被害人陷於錯誤，而於附
    表四編號4②、5至9、11、12所示時間，匯款如附表四編號4②
    、5至9、11、12所示金額至上揭帳戶內，再將款項轉匯至其
    他帳戶或領出，以此等方式製造金流斷點，據以隱匿上開犯
    罪所得之本質及去向。林榮華嗣提升犯意加入本案詐欺集團
    ，而與本案詐欺集團成員，共同意圖為自己不法之所有，基
    於加重詐欺取財及一般洗錢之犯意聯絡，以附表二所示之分
    工模式，向附表四編號4所示被害人施用詐術，致被害人陷
    於錯誤，而於附表四編號4①所示時間，匯款如附表四編號4①
    所示金額，至林榮華向余有騰收購如附表三編號2所示之帳
    戶內，再將款項轉匯至其他帳戶或領出，以此等方式製造金
    流斷點，據以隱匿上開犯罪所得之本質及去向。　
三、繆宏忠知悉一般人蒐取他人金融機構帳戶之行徑，常係為遂
    行詐欺取財犯罪之需要，以便利收受並提領贓款，俾於提領
    後遮斷資金流動軌跡以逃避國家追訴、處罰，而預見提供金
    融機構帳戶資料予他人使用，他人有將之用於詐欺取財及隱
    匿犯罪所得去向之可能，竟仍不違背其本意，基於幫助詐欺
    取財及隱匿犯罪所得去向之不確定故意，介紹楊千輝向余有
    騰收購如附表三編號2所示帳戶供本案詐欺集團使用。嗣本
    案詐欺集團成員取得上揭帳戶資料後，即意圖為自己不法之
    所有，基於共同詐欺取財及隱匿犯罪所得去向之犯意聯絡，
    分別以附表二所示之分工模式，向附表四編號4所示被害人
    施用詐術，致被害人陷於錯誤，而於附表四編號4①所示時間
    ，匯款如附表四編號4①所示金額，至繆宏忠介紹楊千輝向余
    有騰收購如附表三編號2所示之帳戶內，再將款項轉匯至其
    他帳戶或領出，以此等方式製造金流斷點，據以隱匿上開犯
    罪所得之本質及去向。
四、詹苡芯依一般社會生活之通常經驗，雖預見將自己所有之金融
    機構帳戶存摺、提款卡及密碼提供給不具信賴關係之他人使
    用，可能幫助該他人所屬犯罪集團從事詐欺取財及洗錢犯罪
    ，竟仍不違背其本意，基於幫助洗錢及幫助詐欺取財之不確定
    故意，將其所有如附表三編號3所示帳戶之存摺、提款卡、
    網路銀行帳號及密碼交付予蘇升宏。嗣本案詐欺集團成員取
    得上揭帳戶後，即意圖為自己不法之所有，基於共同詐欺取
    財及隱匿犯罪所得去向之犯意聯絡，分別以如附表二所示之
    分工模式，向附表四編號1所示被害人施用詐術，致被害人
    陷於錯誤，而於附表四編號1所示時間，匯款如附表四編號1
    所示金額至上揭帳戶內，再將款項轉匯至其他帳戶或領出，
    以此等方式製造金流斷點，據以隱匿上開犯罪所得之本質及
    去向。
五、嗣桃園市政府警察局八德分局偵查隊員警，持本院核發之索
    票，分別於下列時、地搜索，並扣得如附表五所示之物：
　㈠於同日10時30分許，在嘉義市○○○里00鄰○○路000號之12，扣
    得蘇升宏所有如附表五編號21至27所示之物。另於111年5月
    24日15時43分許，在嘉義市○區○○路000巷00弄0號，扣得如
    附表五編號20所示蘇升宏所有之物。
　㈡於111年6月20日12時37分許，至苗栗縣○○鎮○○街00號13樓之3
    林久傑住處執行搜索，當場扣得林久傑所有如附表五編號1
    至19所示之物。
　㈢苗栗縣警察局通霄分局員警，於111年5月29日19時40分許，
    在苗栗縣○○鎮○○路00號前，逮捕本案經檢察官通緝之林榮華
    ，並扣得如附表五編號28所示之手機1支。　
六、案經許佳荷訴由苗栗縣警察局竹南分局、葉雯娟訴由桃園市
    政府警察局平鎮分局；錢芝宇訴由臺北市政府警察局大安分
    局報告臺灣臺北地方檢察署陳請臺灣高等檢察署檢察長核轉
    ；吳瑋琳訴由新北市政府警察局板橋分局報告臺灣屏東地方
    檢察署、李居昇訴由臺中市政府警察局第三分局報告臺灣雲
    林地方檢察署、陳柏榮訴由高雄市政府警察局林園分局報告
    臺灣彰化地方檢察署、林玉資訴由新竹縣政府警察局竹北分
    局報告臺灣新竹地方檢察署陳請臺灣高等檢察署檢察長核轉
    ；林昱瑄訴由桃園市政府警察局桃園分局報告臺灣桃園地方
    檢察署陳請臺灣高等檢察署檢察長核轉臺灣臺北地方檢察署
    再陳請臺灣高等檢察署檢察長核轉；桃園市政府警察局八德
    分局報告臺灣苗栗地方檢察署檢察官偵查起訴及移送併辦。
    理  由
壹、程序部分
一、按組織犯罪防制條例第12條第1項中段規定：「訊問證人之
    筆錄，以在檢察官或法官面前作成，並經踐行刑事訴訟法所
    定訊問證人之程序者為限，始得採為證據」，係以立法排除
    被告以外之人於警詢或檢察事務官調查中所為之陳述，得適
    用刑事訴訟法第159條之2、第159條之3及第159條之5之規定
    ，是證人於警詢時之陳述，於違反組織犯罪防制條例案件，
    即絕對不具有證據能力，自不得採為判決基礎；而上開組織
    犯罪防制條例第12條第1項之規定，係排除一般證人於警詢
    陳述之證據能力之特別規定，然被告於警詢之陳述，對被告
    本身而言，則不在排除之列（最高法院97年度台上字第1727
    號、102年度台上字第2653號判決意旨參照）。準此，後述
    被告林久傑、蘇升宏、楊千輝、林榮華以外之人於警詢時之
    陳述，於其等違反組織犯罪防制條例部分，不具證據能力，
    惟仍得作為彈劾證據之用。又被告林久傑、蘇升宏、楊千輝
    、林榮華於警詢時之陳述，對於自己而言，則屬被告之供述
    ，為法定證據方法之一，自不在組織犯罪防制條例第12條第
    1項規定之排除之列，除有不得作為證據之例外，自可在有
    補強證據之情況下，作為證明被告林久傑、蘇升宏、楊千輝
    、林榮華自己犯罪之證據。
二、次按被告林久傑、蘇升宏、楊千輝、林榮華、繆宏忠、詹苡
    芯所犯係死刑、無期徒刑、最輕本刑為3年以上有期徒刑以
    外之罪，亦非高等法院管轄第一審案件，其於準備程序進行
    中，先就被訴事實為有罪之陳述，經本院告知簡式審判程序
    之旨，並聽取檢察官、被告林久傑、蘇升宏、楊千輝、林榮
    華、繆宏忠、詹苡芯之意見後，依刑事訴訟法第273條之1第
    1項之規定，由本院合議庭裁定進行簡式審判程序。是依刑
    事訴訟法第273條之2規定，本件之證據調查，不受同法第15
    9條第1項、第161條之2、第161條之3、第163條之1及第164
    條至第170條規定之限制。另本案以下所引用之非供述證據
    ，無證據證明係實施刑事訴訟程序之公務員違背法定程序所
    取得，被告林久傑、蘇升宏、楊千輝、林榮華、繆宏忠、詹
    苡芯亦表示無意見，故卷內所列各項證據，自得作為證據，
    合先敘明。
貳、實體部分
一、認定犯罪事實所憑證據及理由　
　　上揭犯罪事實，業據①被告林久傑於警詢、偵訊及本院訊問
    、準備程序、審理時（見第5701號偵卷第49至50、243、395
    至401頁，第250號偵卷第85至87頁，本院訴字第488號卷一
    第164頁，本院訴字第488號卷二第19、63、111頁）、②被告
    蘇升宏於警詢、偵訊及本院羈押訊問、訊問、準備程序、審
    理時（見第2561號偵卷第151至152頁，第3844號偵卷第39至
    42、253至262、229至237、337至341頁，第4904號偵卷第17
    至19、27至32、219至233、325至328、351至353頁，本院聲
    羈字第57號卷第69至74頁，本院訴字第488號卷一第164頁，
    本院訴字第488號卷二第19、63、111頁）、③被告楊千輝於
    警詢、偵訊及本院準備程序、審理時（見第2561號偵卷第47
    至69、113至127、167至169、173至177、183至187、209至2
    15頁，第2987號偵卷第31至34、49至53頁，第4904號偵卷第
    49至53頁，第182號偵卷第141至145、298至299頁，本院訴
    字第488號卷二第18、63、111頁）、④被告林榮華於偵訊及
    本院羈押訊問、訊問、準備程序、審理時（見第3824號偵卷
    第175至185、211至215頁，第409號偵卷第2至6、27至29頁
    ，第182號偵卷第103至113、123至128、229至231頁，第557
    號偵卷第6至9、59至61、66至69頁，本院聲羈字第60號卷第
    107至113頁，本院偵聲字第68號卷第57至62頁，本院訴字第
    488號卷一第164頁，本院訴字第488號卷二第19、63、111頁
    ）、⑤被告繆宏忠於偵訊及本院準備程序、審理時（見第298
    7號偵卷第39至41頁，第182號偵卷第229至231頁，本院訴字
    第488號卷二第19、63、112頁）、⑥被告詹苡芯於警詢、偵
    訊及本院準備程序、審理時（見第3844號偵卷第21至23、35
    3至355頁，本院訴字第488號卷二第19、63、111至112頁）
    坦承不諱，且有⑦同案被告吳奇龍於警詢、偵訊時之證述（
    見第2561號偵卷第153至161頁，第5748號偵卷第23至31、99
    至100、109至114、117至119頁，第4904號偵卷第227至231
    、235至239頁）、⑧同案被告曾詩凱於偵訊時之證述（見第5
    770號偵卷一第273至279、287至289頁）、⑨同案被告姚伯正
    於警詢、偵訊時之證述（見第2561號偵卷第257至265頁，第
    5770號偵卷二第245至251、403至411頁）、⑩同案被告陳佳
    柔於警詢、本院羈押訊問時之證述（見第5735號偵卷第13至
    25、117至129頁，本院聲羈字第67號卷第19至26頁）、⑪同
    案被告林承勳於偵訊時之證述（見第4904號偵卷第325至328
    頁）、⑫證人劉義農於警詢、偵訊時之證述（見第8281號偵
    卷第83至84、191至193、263至265頁，苗栗縣警察局竹南分
    局南警偵字第000000000號刑案偵查卷第13至17頁，第1907
    號偵卷第59至60、109至111頁，第5701號偵卷第271至273頁
    ，苗栗縣警察局竹南分局南警偵字第1100032658號刑案偵查
    卷第10至15頁，第1096號偵卷第83至85頁）、⑬證人余有騰
    於偵訊時之證述（見第1907號偵卷第67至69頁，第2987號偵
    卷第39至41頁，第182號偵卷第229至231頁）、⑭證人林宏憲
    於偵訊時之證述（見第250號偵卷第71至74、85至87頁）、⑮
    證人黃雅琳於警詢、偵訊時之證述（見第1907號偵卷第67至
    71頁，第5770號偵卷一第287至290頁，第5770號偵卷二第39
    至51、233至239頁，第1907號偵卷第67至71頁）、⑯證人張
    雅玟於偵訊時之證述（見第8281號偵卷第271至272頁）、⑰
    證人即苗栗縣○○鎮○○街00巷0號房屋所有權人林啟翔於警詢
    時之證述（見第8281號偵卷第295至296頁，第2561號偵卷第
    241至242頁），及⑱蘇升宏與楊千輝、詹苡芯簽訂之合作契
    約書（見第2561號偵卷第131頁，第3844號偵卷第73、313、
    327頁）、⑲苗栗縣○○鎮○○街00巷0號房屋租賃契約書（見第2
    561號偵卷第249至255頁）、⑳本案詐欺集團成員之手機翻拍
    畫面、通訊軟體對話紀錄（見第5748號偵卷第35至94頁，第
    4904號偵卷第179至215、245至304頁，第5701號偵卷第103
    至116、147至170、181至231、263至267、277至300、391頁
    ，第5735號偵卷第73至87頁，第5770號偵卷一第89至264頁
    ，第5770號偵卷二第101至223、293至398頁，第182號偵卷
    第169至223、265至296，本院聲羈字第60號卷第39至44、47
    至93頁）等在卷可稽。此外，復有如附表四「證據出處」欄
    所列之證據可佐，足認被告林久傑、蘇升宏、楊千輝、林榮
    華、繆宏忠、詹苡芯任意性之自白，與事實相符，應可採信
    。本案事證已臻明確，被告林久傑、蘇升宏、楊千輝、林榮
    華、繆宏忠、詹苡芯上開犯行均堪認定，應予依法論科。
二、法律上之判斷　　
　㈠共同正犯之認定
　　按共同實施犯罪行為，在合同意思範圍內，相互利用他人之
    行為，以達其犯罪之目的，原不必每一階段均參與，祇須分
    擔犯罪行為之一部，即應對於全部所發生之結果共同負責；
    又共同正犯之意思聯絡，不限於事前有所協定，於行為當時
    ，基於相互之認識，以共同犯罪之意思參與者，亦無礙於共
    同正犯之成立。倘犯罪結果係因共犯之合同行為所致者，無
    論出於何人所為，在共犯間均應同負全部之責，並無分別何
    部分為孰人實行之必要（最高法院92年度台上字第6265號、
    95年度台上字第3489號、第3739號判決意旨參照）。是以共
    同之行為決意不一定要在事先即行為前便已存在，行為當中
    始先後形成亦可，且不以其間均相互認識為要件。而電話、
    網路詐騙之犯罪型態，自架設跨國遠端遙控電話或網路電話
    ，至發送不實訊息、假冒偵辦刑案之公務員、收集取得人頭
    帳戶、撥打電話實施詐騙、指定被害人匯款帳戶、自人頭帳
    戶提領款項、取贓分贓等各階段，乃係需由多人縝密分工方
    能完成之集團性犯罪。且跨國電話詐騙此一新興社會犯罪型
    態，係集合詐騙電信流（一、二及三線之實行詐騙者）、詐
    騙資金流（地下匯兌業者及收購人頭帳戶者）、詐欺網路流
    （向海峽兩岸及境內外二類電信業者申租網段予以介接及分
    租予其他詐欺網路流網管共犯，提供網路介接技術及排除網
    路介接障礙者）及串聯其間之匯款車手集團，以介接詐騙專
    屬網路撥打電話實施詐騙，指定被害人匯款至人頭帳戶，車
    手自人頭帳戶提領款項取贓，車手及地下匯兌跨兩岸及國境
    分贓等階段，乃係需由多人縝密分工方能完成之集團性犯罪
    。故參與詐欺集團之運作者，不問是出資者（金主）、管理
    幹部、招募幹部、機手、公司成員、水房建物承租人、機房
    建物承租人、申租網路者、介接網路者、車手、帳房、匯款
    給共犯者甚至是為機房成員採買或煮食者，皆係以自己犯罪
    之意思，參與構成要件本身或構成要件以外之行為（此指採
    買、煮食者），彼此間有犯意聯絡與行為分擔，均成立共同
    正犯。經查，被告林久傑、蘇升宏、楊千輝、林榮華所參與
    之本案詐欺集團，係以多人分工方式從事不法詐騙，包括集
    團首腦、實施詐術之機房人員等，成員已達3人以上，其等
    分別負責附表二所示工作，使本案詐欺集團得以順利完成詐
    欺取財之行為，確係基於自己犯罪之意思參與集團之分工，
    是被告林久傑、蘇升宏、楊千輝、林榮華就本案所為，顯與
    本案詐欺集團成員間，在合同意思範圍內，各自參與行為之
    部分分工，並與其他參與者相互利用彼此之行為，而實行本
    案犯行，依上說明，被告林久傑、蘇升宏、楊千輝、林榮華
    自均應就本案犯罪結果負共同正犯之刑責。
　㈡洗錢防制法部分
　　次按洗錢防制法第15條之特殊洗錢罪，係在無法證明前置犯
    罪之特定不法所得，而未能依第14條之一般洗錢罪論處時，
    始予適用。倘能證明人頭帳戶內之資金係前置之特定犯罪所
    得，即應逕以一般洗錢罪論處，自無適用特殊洗錢罪之餘地
    。例如詐欺集團向被害人施用詐術後，為隱匿其詐欺所得財
    物之去向，而令被害人將其款項轉入該集團所持有、使用之
    人頭帳戶，並由該集團所屬之車手前往提領詐欺所得款項得
    逞，檢察官如能證明該帳戶內之資金係本案詐欺之特定犯罪
    所得，即已該當於新法第14條第1項之一般洗錢罪；至若無
    法將人頭帳戶內可疑資金與本案詐欺犯罪聯結，而不該當第
    2條洗錢行為之要件，當無從依第14條第1項之一般洗錢罪論
    處，僅能論以第15條第1項之特殊洗錢罪。另過去實務認為
    ，行為人對犯特定犯罪所得之財物或利益作直接使用或消費
    之處分行為，或僅將自己犯罪所得財物交予其他共同正犯，
    祇屬犯罪後處分贓物之行為，非本條例所規範之洗錢行為，
    惟依新法規定，倘行為人意圖掩飾或隱匿特定犯罪所得來源
    ，而將特定犯罪所得直接消費處分，甚或交予其他共同正犯
    ，而由共同正犯以虛假交易外觀掩飾不法金流移動，即難認
    單純犯罪後處分贓物之行為，應仍構成洗錢防制法第2條第1
    或2款之洗錢行為（最高法院108年台上字第1744號、108年
    度台上字第3086號判決意旨參照）。經查，被告林久傑、蘇
    升宏、楊千輝、林榮華參與本案詐欺集團，與其他成員分別
    負擔附表二所示工作，向附表四所示被害人施用詐術，致其
    等陷於錯誤，而匯款至本案詐欺集團控制之帳戶內，再將款
    項轉匯至其他帳戶或領出，以隱匿犯罪所得之去向，據以掩
    飾詐欺犯罪所得之本質及去向，業經本院認定如前，是被告
    林久傑、蘇升宏、楊千輝、林榮華之行為，核屬洗錢防制法
    第2條第2款所規定之洗錢行為，應論以同法第14條之一般洗
    錢罪。
　㈢組織犯罪防制條例部分
　⒈再按參與犯罪組織者，處6月以上5年以下有期徒刑，得併科1
    ,000萬元以下罰金；招募他人加入犯罪組織者，處6月以上5
    年以下有期徒刑，得併科新臺幣1,000萬元以下罰金，組織
    犯罪防制條例第3條第1項中段、第4條第1項分別定有明文。
    又組織犯罪防制條例所稱「犯罪組織」，係指3人以上，以
    實施強暴、脅迫、詐術、恐嚇為手段或最重本刑逾5年有期
    徒刑之刑之罪，所組成具有持續性或牟利性之有結構性組織
    ；前項有結構性組織，指非為立即實施犯罪而隨意組成，不
    以具有名稱、規約、儀式、固定處所、成員持續參與或分工
    明確為必要，組織犯罪防制條例第2條第1項、第2項定有明
    文。再組織犯罪防制條例第3條第1項後段之參與犯罪組織罪
    及第4條第1項之招募他人加入犯罪組織罪，兩罪之法定本刑
    雖同，惟性質與行為態樣不同。又考諸招募他人加入犯罪組
    織之立法意旨，犯罪組織招募之對象不限於特定人，且為防
    範犯罪組織坐大，無論是否為犯罪組織之成員，或被招募之
    人實際上有無因此加入犯罪組織，只要行為人有招募他人加
    入犯罪組織之行為，即有處罰之必要，以遏止招募行為。是
    參與犯罪組織與招募他人加入犯罪組織之行為，二者侵害之
    法益不同，亦不具行為客體之同一性，行為人實施其中一行
    為，難認會伴隨實現另一構成要件之行為，二者亦無階段關
    係可言，顯非法規競合之補充或吸收關係。惟究應如何論處
    ，應視具體個案實際參與、招募之行為態樣及主觀故意等，
    評價為想像競合犯或予以分論併罰。若非於參與犯罪組織後
    ，另起犯意招募他人加入犯罪組織，而係於加入犯罪組織並
    參與該組織之行為繼續中，本於便利組織運作之同一目的，
    而招募他人加入該組織，亦即招募他人加入犯罪組織之目的
    ，在於維護或確保組織犯罪運作之繼續進行，不僅時間上相
    互重疊，彼此亦具重要之關聯性，似應評價為一行為觸犯上
    開二罪名之想像競合犯（最高法院109年度台上字第4226號
    判決意旨參照）。經查：
　⑴本案詐欺集團組織成員至少有被告林久傑、蘇升宏、楊千輝
    、林榮華、「福哥」等人，則本案為至少3人以上之多數人
    組成之詐欺集團所犯，被告林久傑、蘇升宏、楊千輝、林榮
    華對此亦有認知。又本案詐欺集團內部有實施詐術、取得人
    頭帳戶、與被害人交易虛擬貨幣、轉匯或領取款項等縝密之
    計畫與分工，自屬成員彼此相互配合及支援，由多數人所組
    成，於一定期間內存續以實施詐欺為手段而牟利之具有完善
    結構之組織，則本案詐欺集團自屬3人以上，以實施詐術為
    手段，所組成之具有持續性及牟利性、有結構性之犯罪組織
    。　　
　⑵又被告林久傑、蘇升宏各具有參與犯罪組織及招募他人加入
    犯罪組織之犯行，其等皆係於加入本案詐騙集團，確知其犯
    罪模式及核屬犯罪組織性質後，於參與之繼續期間中，陸續
    招募其他人加入此一詐欺集團，再共犯加重詐欺等罪，是此
    二組織之罪之關係，類同於前述參與犯罪組織之繼續期間犯
    加重詐欺等罪，同樣不應重複評價，自無從將之割裂而分論
    併罰，應以相同之理，論以想像競合之一罪。
　⒉復按審酌現今詐欺集團之成員皆係為欺罔他人，騙取財物，
    方參與以詐術為目的之犯罪組織。倘若行為人於參與詐欺犯
    罪組織之行為繼續中，先後多次為加重詐欺之行為，因參與
    犯罪組織罪為繼續犯，犯罪一直繼續進行，直至犯罪組織解
    散，或其脫離犯罪組織時，其犯行始行終結。故該參與犯罪
    組織與其後之多次加重詐欺之行為皆有所重合，然因行為人
    僅為一參與犯罪組織行為，侵害一社會法益，屬單純一罪，
    應僅就「該案中」與參與犯罪組織罪時間較為密切之首次加
    重詐欺犯行，論以參與犯罪組織罪及加重詐欺罪之想像競合
    犯，而其他之加重詐欺犯行，祗需單獨論罪科刑即可，無需
    再另論以參與犯罪組織罪，以避免重複評價。是如行為人於
    參與同一詐欺集團之多次加重詐欺行為，因部分犯行發覺在
    後或偵查階段之先後不同，肇致起訴後分由不同之法官審理
    ，為裨益法院審理範圍明確、便於事實認定，即應以數案中
    「最先繫屬於法院之案件」為準，以「該案中」之「首次」
    加重詐欺犯行與參與犯罪組織罪論以想像競合。縱該首次犯
    行非屬事實上之首次，亦因參與犯罪組織之繼續行為，已為
    該案中之首次犯行所包攝，該參與犯罪組織行為之評價已獲
    滿足，自不再重複於他次詐欺犯行中再次論罪，俾免於過度
    評價及悖於一事不再理原則。至於「另案」起訴之他次加重
    詐欺犯行，縱屬事實上之首次犯行，仍需單獨論以加重詐欺
    罪，以彰顯刑法對不同被害人財產保護之完整性，避免評價
    不足（最高法院109年度台上字第3945號判決意旨參照）。
    經查，⑴附表四編號1所示，係被告林久傑、蘇升宏於本案加
    重詐欺之首次犯行，自應以該次加重詐欺犯行，與其所犯之
    參與犯罪組織罪、招募他人加入犯罪組織罪，論以想像競合
    犯；⑵附表四編號3所示，係被告楊千輝於本案加重詐欺之首
    次犯行，自應以該次加重詐欺犯行，與其所犯之參與犯罪組
    織罪，論以想像競合犯；⑶附表四編號4①所示，係被告林榮
    華於本案加重詐欺之首次犯行，自應以該次加重詐欺犯行，
    與其所犯之參與犯罪組織罪，論以想像競合犯。
　⒊至被告楊千輝、林榮華固有參與另一群詐欺集團犯行，經臺
    灣臺南地方檢察署檢察官以111年度營偵字第983、984、105
    4、145、1480、1548、1598、1599、1665、1727、1889、19
    15號起訴被告楊千輝、林榮華涉犯組織犯罪防制條例，現由
    臺灣臺南地方法院111年度金訴字第724號審理中，惟被告楊
    千輝、林榮華所參與本案詐欺集團，與他案所參加之另一群
    詐欺集團，無論加入時間、成員、犯罪模式均有所不同，顯
    係不同群組之詐欺集團，有臺灣高等法院被告前案紀錄表、
    上開臺灣臺南地方檢察署檢察官起訴書附卷可稽，是被告楊
    千輝、林榮華2人，經臺灣臺南地方檢察署檢察官起訴之參
    與犯罪組織犯行，與本案無關，其2人所參與之不同群組詐
    欺集團，應係不同犯意所為，本院仍應就本案之參與犯罪組
    織罪部分予以審理，併予敘明。　　
三、論罪科刑
　㈠犯罪事實一部分（即被告林久傑、蘇升宏、楊千輝）：
　⒈⑴被告林久傑、蘇升宏就附表四編號1所為，均係犯組織犯罪
    防制條例第3條第1項中段之參與犯罪組織罪、第4條第1項之
    招募他人加入犯罪組織罪、刑法第339條之4第1項第2款之三
    人以上共同犯詐欺取財罪、洗錢防制法第14條第1項之一般
    洗錢罪；附表四編號2至11所為，均係犯刑法第339條之4第1
    項第2款之三人以上共同犯詐欺取財罪、洗錢防制法第14條
    第1項之一般洗錢罪；⑵被告楊千輝就附表四編號3所為，係
    犯組織犯罪防制條例第3條第1項中段之參與犯罪組織罪、刑
    法第339條之4第1項第2款之三人以上共同犯詐欺取財罪、洗
    錢防制法第14條第1項之一般洗錢罪；就附表四編號2、4至1
    1所為，均係犯刑法第339條之4第1項第2款之三人以上共同
    犯詐欺取財罪、洗錢防制法第14條第1項之一般洗錢罪。起
    訴法條雖漏未記載被告蘇升宏另犯有招募他人加入犯罪組織
    罪，然因起訴書之犯罪事實欄中，已載明「蘇升宏基於參與
    犯罪組織、招募他人加入犯罪組織等犯意」等語，更遑論被
    告蘇升宏有遭起訴參與犯罪組織罪，且本院復已於本案準備
    程序及審理中，就此部分之犯罪事實賦予被告蘇升宏辯解之
    機會，而招募他人參與犯罪組織，與參與犯罪組織有想像競
    合之裁判上一罪關係（見理由欄貳、二、㈢、⒈所示），又屬
    較輕之罪，自對於被告蘇升宏訴訟防禦權之行使並無妨礙，
    本院得予以審理。又被告林久傑、蘇升宏、楊千輝、林榮華
    構成一般洗錢罪係因其有洗錢防制法第2條第2款之掩飾、隱
    匿特定犯罪所得去向、所在之行為，起訴書雖認被告林久傑
    、蘇升宏、楊千輝係因有洗錢防制法第2條第3款所定情形云
    云，惟洗錢防制法第2條第3款所稱收受、持有或使用他人之
    特定犯罪所得之洗錢行為，應係指他人完成特定犯罪取得所
    得後，行為人始為收受、持有或使用該犯罪所得之情形。倘
    仍在犯罪之過程中，因被害人匯入集團所控制帳戶內而短暫
    留有或經提領後轉交而持有該犯罪所得，仍屬完成詐欺取財
    之部分犯罪行為，尚非洗錢防制法第2條第3款所指之洗錢行
    為，起訴意旨容有誤會，併此敘明。又被告所屬詐欺集團成
    員，均係以通訊軟體LINE或臉書，邀請特定之告訴人投資，
    應僅成立刑法第339條之4第1項第2款之三人以上共同犯詐欺
    取財罪，起訴書認被告林久傑、蘇升宏、楊千輝同時符合第
    339條之4第1項第3款之加重條件，尚有誤會，併此指明。
　⒉被告林久傑、蘇升宏、楊千輝就其所犯之三人以上共同詐欺
    取財罪、一般洗錢罪，與本案詐欺集團其他成員間，分別有
    犯意聯絡及行為分擔，均應論以共同正犯。
　⒊⑴被告林久傑、蘇升宏就附表四編號1所犯之參與犯罪組織罪
    、招募他人加入犯罪組織罪、三人以上共同詐欺取財罪、一
    般洗錢罪間；附表四編號2至11所犯之三人以上共同詐欺取
    財罪、一般洗錢罪間，及⑵被告楊千輝就附表四編號3所犯之
    參與犯罪組織罪、三人以上共同犯詐欺取財罪、一般洗錢罪
    間；附表四編號2、4至11所犯之三人以上共同詐欺取財罪、
    一般洗錢罪間，均係一行為觸犯數罪名之想像競合犯，應依
    刑法第55條前段之規定，分別從一重論以三人以上共同詐欺
    取財罪。
　⒋附表四所示被害人，有遭本案詐欺集團成員施用詐術而多次
    匯款者，乃該集團成員以同一詐欺手法訛詐同一被害人，致
    該被害人於密接時間內多次匯款，施用詐術之方式及詐欺對
    象相同，侵害同一人之財產法益，且各行為之獨立性極為薄
    弱，依一般社會健全觀念，在時間差距上，難以強行分開，
    在刑法評價上，應將之視為數個舉動之接續施行，核屬接續
    犯而各為包括之一罪。
　⒌被告林久傑、蘇升宏、楊千輝及其所屬之詐欺集團成員間，
    分別於不同時間，以附表四所示詐欺方式向被害人行詐，並
    由其等各自匯款至本案詐欺集團控制之帳戶內，是以對於各
    被害人所為詐欺犯行，犯行之時間不同，且犯意各別，行為
    互殊，詐術之內容亦屬相異，應予分論併罰。
　⒍至就被告林久傑、楊千輝是否該當累犯一事，因檢察官就此
    未為主張，亦未具體指出證明方法，參照最高法院刑事大法
    庭110年度台上大字第5660號裁定意旨，本院自毋庸依職權
    調查並為相關之認定，然被告林久傑、楊千輝前科素行，仍
    依刑法第57條第5款規定於量刑時予以審酌，併予敘明。
　⒎按犯第3條、第4條之罪，偵查及審判中均自首者，減輕其刑
    ，組織犯罪防制條例第8條第1項後段、第2項後段定有明文
    ；又犯前2條之罪，在偵查或審判中自白者，減輕其刑，洗
    錢防制法第16條第2項亦定有明文。次按想像競合犯之處斷
    刑，本質上係「刑之合併」。其所謂從一重處斷，乃將想像
    競合犯組成之評價上數罪，合併為科刑一罪，其所對應之刑
    罰，亦合併其評價上數罪之數法定刑，而為一個處斷刑。易
    言之，想像競合犯侵害數法益者皆成立犯罪，論罪時必須輕
    、重罪併舉論述，同時宣告所犯各罪名，包括各罪有無加重
    、減免其刑之情形，亦應說明論列，量刑時併衡酌輕罪部分
    量刑事由，評價始為充足，然後依刑法第55條前段規定「從
    一重處斷」，非謂對於其餘各罪可置而不論。因此，法院決
    定處斷刑時，雖以其中最重罪名之法定刑，做為裁量之準據
    ，惟於裁量其輕重時，仍應將輕罪合併評價在內（最高法院
    108年度台上字第4405、4408號判決意旨可參）。經查，被
    告林久傑、蘇升宏、楊千輝就本案犯罪事實，迭於偵訊及本
    院準備程序、審理時均坦承不諱，是其就所犯組織犯罪防制
    條例、洗錢防制法部分，依上開規定，原應減輕其刑，惟被
    告林久傑、蘇升宏、楊千輝就上開犯行既經從一重以三人以
    上共同詐欺取財罪處斷，自無從再適用上開條項規定減刑，
    本院於依照刑法第57條量刑時，將併予審酌，附此敘明。
　⒏刑之量定，為求個案裁判之妥當性，法律固賦予法院裁量權
    ，但此項裁量權之行使，除應依刑法第57條規定，審酌行為
    人及其行為等一切情狀，為整體之評價，並應顧及比例原則
    與平等原則，使罪刑均衡，輕重得宜，以契合社會之法律感
    情。又刑法第59條規定犯罪之情狀可憫恕者，得酌量減輕其
    刑，其所謂「犯罪之情狀」，與同法第57條規定科刑時應審
    酌之一切情狀，並非有截然不同之領域，於裁判上酌減其刑
    時，應就犯罪一切情狀（包括第57條所列舉之10款事項），
    予以全盤考量，審酌其犯罪有無可憫恕之事由（即有無特殊
    之原因與環境，在客觀上足以引起一般同情，以及宣告法定
    低度刑，是否猶嫌過重等等），以為判斷（最高法院95年度
    台上字第6157號判決意旨參照）。查被告蘇升宏為本案犯行
    時已成年，當知參與本案詐欺集團向他人行詐，往往造成廣
    大民眾受害，為法所不許，迄今僅與被害人許佳荷、林昱瑄
    、錢芝宇成立調解，且其於參與詐欺集團期間曾反覆實施詐
    欺取財犯罪，有臺灣高等法院被告前案案紀錄表在卷可稽。
    準此，實難認有何特殊原因與環境，在客觀上足以引起一般
    同情，而有情堪憫恕之情事，自無從依刑法第59條規定酌減
    其刑，故被告蘇升宏之辯護人請求本院依刑法第59條減輕其
    刑並無理由，附此敘明。　
　⒐爰以行為人責任為基礎，審酌被告林久傑、蘇升宏、楊千輝
    之量刑如下：
　⑴被告林久傑年輕力壯，不思依循正途獲取穩定經濟收入，為
    牟取不法報酬，竟加入及招募他人參與本案詐欺集團，分擔
    附表二編號1所示之工作，遂行詐欺集團財產犯罪，造成被
    害人受有財產損失，且使不法份子得以隱匿真實身分及犯罪
    所得去向，減少遭查獲之風險，助長犯罪猖獗，破壞社會秩
    序及社會成員間之互信基礎甚鉅，對社會所生危害非輕，應
    予譴責非難，於本院審理中與被害人許佳荷、林昱瑄、錢芝
    宇分別以新臺幣（下同）50,000元、50,000元、20,000元成
    立調解，有本院111年苗司附民移調字第38、39號及111年度
    司刑移調字第177號號調解筆錄在卷為憑（見本院訴字第488
    號卷二第357至66頁），並考量被告林久傑就所犯洗錢、參
    與犯罪組織犯行，於偵查、審理中均自白，已符合相關自白
    減刑規定（學理所稱想像競合所犯輕罪之釐清作用），犯後
    能坦白承認，節省有限之司法資源，犯罪手段平和，兼衡每
    次詐騙所得金額之大小，分擔附表二編號1所示工作，犯罪
    情節罪較重，及據被告林久傑向本院自述其教育程度為高中
    肄業，從事服務業，未婚，家中有父、母等一切情狀，分別
    量處如附表一「罪名及宣告刑」欄所示之刑，以資懲儆。　
　⑵被告蘇升宏正值青壯之年，不思依循正途獲取穩定經濟收入
    ，為牟取不法報酬，竟加入及招募他人參與本案詐欺集團，
    分擔附表二編號2所示之工作，遂行詐欺集團財產犯罪，造
    成被害人受有財產損失，且使不法份子得以隱匿真實身分及
    犯罪所得去向，減少遭查獲之風險，助長犯罪猖獗，破壞社
    會秩序及社會成員間之互信基礎甚鉅，對社會所生危害非輕
    ，應予譴責非難，惟念其於本院審理中與被害人許佳荷、林
    昱瑄、錢芝宇分別以50,000元、50,000元、20,000元成立調
    解，有本院111年苗司附民移調字第38、39號及111年度司刑
    移條字第177號號調解筆錄在卷為憑（見本院訴字第488號卷
    二第357至66頁），並考量被告蘇升宏就所犯洗錢、參與犯
    罪組織犯行，於偵查、審理中均自白，已符合相關自白減刑
    規定（學理所稱想像競合所犯輕罪之釐清作用），犯後能坦
    白承認，節省有限之司法資源，犯罪手段平和，兼衡每次詐
    騙所得金額之大小，分擔附表二編號2所示工作，犯罪情節
    偏重，及據被告蘇升宏向本院自述其教育程度為國中畢業，
    職業為白牌車司機，家中有父親、哥哥、姊姊等一切情狀，
    分別量處如附表一「罪名及宣告刑」欄所示之刑，以資懲儆
    。　
　⑶被告楊千輝正值青壯之年，不思依循正途獲取穩定經濟收入
    ，為牟取不法報酬，竟加入本案詐欺集團，分擔附表二編號
    3所示之工作，遂行詐欺集團財產犯罪，造成被害人受有財
    產損失，且使不法份子得以隱匿真實身分及犯罪所得去向，
    減少遭查獲之風險，助長犯罪猖獗，破壞社會秩序及社會成
    員間之互信基礎甚鉅，對社會所生危害非輕，犯後迄今尚未
    與被害人成立民事和解，或賠償被害人所受之損失，應予譴
    責非難，並考量被告楊千輝就所犯洗錢、參與犯罪組織犯行
    ，於偵查、審理中均自白，已符合相關自白減刑規定（學理
    所稱想像競合所犯輕罪之釐清作用），犯後能坦白承認，節
    省有限之司法資源，犯罪手段平和，兼衡每次詐騙所得金額
    之大小，分工負責附表二編號7所示工作，犯罪情節較輕，
    及據被告楊千輝向本院自述其教育程度為國小畢業，從事土
    方工程，家中有配偶等一切情狀，分別量處如附表一「罪名
    及宣告刑」欄所示之刑，以資懲儆。
　⒑於數罪併罰之案件，如能俟被告所犯數罪全部確定後，於執
    行時，始由該案犯罪事實最後判決之法院所對應之檢察署檢
    察官，聲請該法院裁定之，無庸於每一個案判決時定其應執
    行刑，則依此所為之定刑，不但能保障被告（受刑人）之聽
    審權，符合正當法律程序，更可提升刑罰之可預測性，減少
    不必要之重複裁判，避免違反一事不再理原則情事之發生（
    最高法院110年度台抗大字第489號刑事裁定意旨參照）。被
    告林久傑、蘇升宏、楊千輝除本案犯行外，尚另犯其他加重
    詐欺等案件，現分別繫屬不同法院審理，揆諸前揭說明，宜
    俟被告林久傑、蘇升宏、楊千輝所犯各罪全部確定後，再由
    檢察官聲請法院就其等分別確定之各犯行所處之刑，整體衡
    量被告林久傑、蘇升宏、楊千輝所犯各罪時間、次數、惡性
    及對法益侵害之關聯性而為量刑裁定較能罰當其刑，爰不予
    定應執行刑，附此說明。　
　㈡犯罪事實二部分（即被告林榮華）
　⒈幫助詐欺及一般洗錢罪（即附表四編號4②、5至9、11至12）
　⑴被告林榮華就附表四編號4②、5至9、11至12所為，均係犯刑
    法第30條第1項前段、洗錢防制法第14條第1項之幫助洗錢罪
    、刑法第30條第1項前段、第339條第1項之幫助詐欺取財罪
    。
　⑵被告林榮華以一提供附表三編號5所示帳戶之幫助行為，使詐
    欺集團得以分別詐騙如附表四編號4至9、11至12所示被害人
    ，致其等陷於錯誤，因而交付財物，並係以同一提供上開帳
    戶行為，同時觸犯幫助詐欺取財罪及幫助一般洗錢罪，為想
    像競合犯，應依刑法第55條前段規定，從一重之幫助一般洗
    錢罪處斷。
　⑶被告林榮華基於幫助詐欺取財、幫助一般洗錢之犯意為上開
    犯行，為幫助犯，依刑法第30條第2項規定，按正犯之刑減
    輕之。另被告林榮華於本院準備程序及審理時就本件幫助洗
    錢犯行均自白不諱，應依洗錢防制法第16條第2項規定減輕
    其刑，並依法遞減輕之。　　
　⒉加重詐欺部分（即附表四編號4①）
　⑴被告林榮華就附表四編號4①所為，係犯組織犯罪防制條例第3
    條第1項中段之參與犯罪組織罪、刑法第339條之4第1項第2
    款、第3款之三人以上共同犯詐欺取財罪、洗錢防制法第14
    條第1項之一般洗錢罪。又被告林榮華構成一般洗錢罪，係
    因其有洗錢防制法第2條第2款之掩飾、隱匿特定犯罪所得去
    向、所在之行為，起訴書雖認被告林榮華係因有洗錢防制法
    第2條第3款所定情形云云，惟洗錢防制法第2條第3款所稱收
    受、持有或使用他人之特定犯罪所得之洗錢行為，應係指他
    人完成特定犯罪取得所得後，行為人始為收受、持有或使用
    該犯罪所得之情形。倘仍在犯罪之過程中，因被害人匯入集
    團所控制帳戶內而短暫留有或經提領後轉交而持有該犯罪所
    得，仍屬完成詐欺取財之部分犯罪行為，尚非洗錢防制法第
    2條第3款所指之洗錢行為，起訴意旨容有誤會，併此敘明。
　⑵被告林榮華所犯之三人以上共同詐欺取財罪、一般洗錢罪，
    與被告林久傑、蘇升宏、楊千輝及本案詐欺集團其他成員間
    ，分別有犯意聯絡及行為分擔，均應論以共同正犯。又被告
    林榮華僅參與附表四編號4①所示犯行，應僅就上開部分，與
    被告林久傑、蘇升宏、楊千輝共同負責。起訴書第12頁至第
    13頁之㈡⒉雖記載被告林榮華就其餘部分，亦應與楊千輝、林
    久傑、蘇升宏、已故共犯劉義農成立共同正犯，然因與起訴
    書第13頁之㈡⒊論述相互矛盾，顯然上開㈡⒉「林榮華」之記載
    ，純係屬筆錄，本院不受拘束，併此說明。
　⑶被告林榮華所犯之參與犯罪組織罪、三人以上共同詐欺取財
    罪、一般洗錢罪間，係一行為觸犯數罪名之想像競合犯，應
    依刑法第55條前段之規定，從一重論以三人以上共同詐欺取
    財罪。　
　⑷被告林榮華是否該當累犯一事，因檢察官就此未為主張，亦
    未具體指出證明方法，參照最高法院刑事大法庭110年度台
    上大字第5660號裁定意旨，本院自毋庸依職權調查並為相關
    之認定，然被告林榮華前科素行仍依刑法第57條第5款規定
    於量刑時予以審酌，併予敘明。
　⑸按犯第3條之罪，偵查及審判中均自首者，減輕其刑，組織犯
    罪防制條例第8條第1項後段定有明文；又犯前2條之罪，在
    偵查或審判中自白者，減輕其刑，洗錢防制法第16條第2項
    亦定有明文。次按想像競合犯之處斷刑，本質上係「刑之合
    併」。其所謂從一重處斷，乃將想像競合犯組成之評價上數
    罪，合併為科刑一罪，其所對應之刑罰，亦合併其評價上數
    罪之數法定刑，而為一個處斷刑。易言之，想像競合犯侵害
    數法益者皆成立犯罪，論罪時必須輕、重罪併舉論述，同時
    宣告所犯各罪名，包括各罪有無加重、減免其刑之情形，亦
    應說明論列，量刑時併衡酌輕罪部分量刑事由，評價始為充
    足，然後依刑法第55條前段規定「從一重處斷」，非謂對於
    其餘各罪可置而不論。因此，法院決定處斷刑時，雖以其中
    最重罪名之法定刑，做為裁量之準據，惟於裁量其輕重時，
    仍應將輕罪合併評價在內（最高法院108年度台上字第4405
    、4408號判決意旨可參）。經查，被告林榮華就此部分犯罪
    事實，迭於偵訊及本院準備程序、審理時均坦承不諱，是其
    就所犯組織犯罪防制條例、洗錢防制法部分，依上開規定，
    原應減輕其刑，惟被告林榮華就上開犯行既經從一重以三人
    以上共同詐欺取財罪處斷，自無從再適用上開條項規定減刑
    ，本院於依照刑法第57條量刑時，將併予審酌，附此敘明。
　⒊爰以行為人之責任為基礎，審酌被告林榮華任意將其金融帳
    戶提供他人使用，不顧可能遭他人用以作為犯罪工具，破壞
    社會治安及有礙金融秩序，使詐欺集團成員得順利取得如附
    表四編號4②、5至9、11至12所示被害人因受騙而匯入其帳戶
    之款項，並進而提升犯意向余有騰收購如附表三編號2所示
    帳戶，造成被害人受有財產損失，且使不法份子得以隱匿真
    實身分及犯罪所得去向，減少遭查獲之風險，助長犯罪猖獗
    ，破壞社會秩序及社會成員間之互信基礎甚鉅，對社會所生
    危害非輕，應予譴責非難，惟念其犯後能坦白承認，於本院
    審理中與被害人許佳荷、林昱瑄、錢芝宇分別以30,000元、
    30,000元、10,000元成立調解，有本院111年苗司附民移調
    字第38、39號及111年度司刑移調字第177號號調解筆錄在卷
    為憑（見本院訴字第488號卷二第357至66頁），並考量被告
    林榮華犯罪之動機、目的、手段，及其係先提供帳戶予詐欺
    集團，後提升犯意向余有騰收購帳戶之犯罪情節、被害人因
    被告林榮華提供、收購帳戶而遭詐騙之金額，犯後能坦白承
    認，節省有限之司法資源，犯罪手段平和，及據被告林榮華
    向本院自述其教育程度為國中肄業，職業為白牌車司機及工
    廠作業員，未婚亦無小孩，父、母均亡等一切情狀，分別量
    處如附表一之㈠「罪名及宣告刑」欄所示之刑，並諭知罰金
    部分易服勞役之折算標準，以資懲儆。　　　
　㈢犯罪事實三、四部分（即被告繆宏忠、詹苡芯）
　⒈被告繆宏忠就附表四編號4①所為，及被告詹苡芯就附表四編
    號1所為，均係犯刑法第30條第1項前段、洗錢防制法第14條
    第1項之幫助洗錢罪、刑法第30條第1項前段、第339條第1項
    之幫助詐欺取財罪。
　⒉被告繆宏忠、詹苡芯以一行為，同時觸犯上開2罪，為想像競
    合犯，應各依刑法第55條之規定，從一重之一般洗錢罪處斷
    。　　
　⒊被告繆宏忠是否該當累犯一事，因檢察官就此未為主張，亦
    未具體指出證明方法，參照最高法院刑事大法庭110年度台
    上大字第5660號裁定意旨，本院自毋庸依職權調查並為相關
    之認定，然被告繆宏忠前科素行，仍依刑法第57條第5款規
    定於量刑時予以審酌，併予敘明。
　⒋被告繆宏忠、詹苡芯基於幫助詐欺取財、幫助一般洗錢之犯
    意為上開犯行，為幫助犯，均依刑法第30條第2項規定，按
    正犯之刑減輕之。另被告繆宏忠、詹苡芯於本院準備程序及
    審理時就本件幫助洗錢犯行均自白不諱，均應依洗錢防制法
    第16條第2項規定減輕其刑，並依法遞減輕之。
　⒌爰以行為人責任為基礎，審酌被告繆宏忠、詹苡芯之量刑如
    下：
　⑴被告繆宏忠能預見介紹證人余有騰交付銀行帳戶資料之行為
    ，可能因而幫助他人從事詐欺取財及洗錢犯罪，仍介紹證人
    余有騰交付帳戶提款卡、存摺、網路銀行帳號及密碼予本案
    詐欺集團使用，已幫助本案詐欺集團遂行財產犯罪，同時使
    本案詐欺集團成員得以隱匿真實身分，減少遭查獲之風險，
    使本案詐欺集團成員肆無忌憚，並增添警察機關追查幕後正
    犯之困擾，破壞社會秩序，亦造成被害人求償困難，實有不
    該；復考量被告繆宏忠未實際參與詐欺取財、一般洗錢之構
    成要件行為，兼衡其犯後已能向本院坦承犯行，尚未與被害
    人和解之態度，及其向本院自述其教育程度為高職肄業，目
    前在工地打零工，未婚亦無小孩，家中有母親、哥哥、大嫂
    等一切情狀，量處如主文欄所示之刑，並諭知罰金部分易服
    勞役之折算標準，以資懲儆。
　⑵被告詹苡芯能預見交付銀行帳戶資料之行為，可能因而幫助
    他人從事詐欺取財及洗錢犯罪，仍交付帳戶提款卡、存摺、
    網路銀行帳號及密碼予本案詐欺集團使用，已幫助本案詐欺
    集團遂行財產犯罪，同時使本案詐欺集團成員得以隱匿真實
    身分，減少遭查獲之風險，使本案詐欺集團成員肆無忌憚，
    並增添警察機關追查幕後正犯之困擾，破壞社會秩序，亦造
    成被害人求償困難，實有不該；復考量被告詹苡芯未實際參
    與詐欺取財、一般洗錢之構成要件行為，兼衡其犯後已能向
    本院坦承犯行，尚未與被害人葉雯娟和解之態度（被告詹苡
    芯雖與被害人錢芝宇以20,000元成立調解，惟被害人錢芝宇
    於本案並未匯款至被告詹苡芯之帳戶，附此敘明），目前尚
    無前科紀錄，有臺灣高等法院被告前案紀錄表在卷足憑，及
    其向本院自述其教育程度為國中畢業，從事清潔工作，家中
    有父、母、弟弟、妹妹等一切情狀，量處如主文欄所示之刑
    ，並諭知罰金部分易服勞役之折算標準，以資懲儆。
四、沒收
　㈠犯罪所得部分
　　按犯罪所得，屬於犯罪行為人者，沒收之；前2項之沒收，
    於全部或一部不能沒收或不宜執行沒收時，追徵其價額，刑
    法第38之1條第1項前段、第3項定有明文。又共同正犯犯罪
    所得之沒收、追徵，應就各人所分得之數為之。所謂各人「
    所分得」之數，係指各人「對犯罪所得有事實上之處分權限
    」而言。因此，若共同正犯各成員內部間，對於犯罪所得分
    配明確時，應依各人實際所得宣告沒收；若共同正犯對於犯
    罪所得，其個人確無所得或無處分權限，且與其他成員亦無
    事實上之共同處分權限者，自不予諭知沒收（最高法院107
    年度台上字第2989號、106年度台上字第3111號判決意旨參
    照）。經查：
　⒈被告林久傑於警詢時供稱：我們公司所分到的利潤為詐騙款
    項中之5%，這裡面「福哥」分8成，我分2成等語（見第5701
    號偵卷第398、400頁），則被告林久傑就附表四編號1至11
    所示報酬為27,627元（計算式：2,762,676元×5%×20%＝27,62
    6.76元，小數點以下四捨五入），此部分之報酬自屬其犯罪
    所得，該犯罪所得雖尚未扣案，但為貫徹任何人均不能保有
    犯罪所得之立法原則，本院自應依前揭規定對該犯罪所得宣
    告沒收，並於全部或一部不能沒收或不宜執行沒收時，追徵
    其價額。
　⒉被告楊千輝於偵訊時供稱：我交付附表三編號1所示中國信託
    銀行、第一銀行帳戶，2個帳戶共取得60,000元報酬等語（
    見第2561號偵卷第113至114頁），此部分之報酬自屬其犯罪
    所得，該犯罪所得雖尚未扣案，但為貫徹任何人均不能保有
    犯罪所得之立法原則，本院自應依前揭規定對該犯罪所得宣
    告沒收，並於全部或一部不能沒收或不宜執行沒收時，追徵
    其價額。
　⒊被告林榮華於偵訊時供稱：我交付附表三編號5所示帳戶取得
    20,000元報酬、介紹證人余有騰提供附表三編號2所示帳戶
    取得2,000元報酬等語（見第3824號偵卷第177頁，第182號
    偵卷第104、113、125頁），則被告林榮華就本案取得報酬
    共22,000元（計算式：20,000元＋2,000元＝22,000元），此
    部分之報酬自屬其犯罪所得，該犯罪所得雖尚未扣案，但為
    貫徹任何人均不能保有犯罪所得之立法原則，本院自應依前
    揭規定對該犯罪所得宣告沒收，並於全部或一部不能沒收或
    不宜執行沒收時，追徵其價額。
　⒋被告詹苡芯於偵訊時供稱：我交付附表三編號3所示帳戶取得
    10,000元報酬等語（見第3844號偵卷第354頁），此部分之
    報酬自屬其犯罪所得，該犯罪所得雖尚未扣案，但為貫徹任
    何人均不能保有犯罪所得之立法原則，本院自應依前揭規定
    對該犯罪所得宣告沒收，並於全部或一部不能沒收或不宜執
    行沒收時，追徵其價額。
　⒌另被告繆宏忠於偵訊時供稱：我沒拿到錢等語（見第2987號
    偵卷第40頁），且遍查卷內並無證據證明被告繆宏忠介紹證
    人余有騰交付帳戶資料後有實際取得任何對價，或因而獲取
    犯罪所得；另附表四所示被害人匯入本案詐欺集團所控制帳
    戶內之款項，均經轉匯至其他帳戶或由車手領出，足認被告
    蘇升宏並未直接自被害人處收受金錢，卷內復查無其他證據
    足以證明被告蘇升宏對被害人匯入之金錢有事實上處分之權
    限，自均無從對告繆宏忠、蘇升宏諭知宣告沒收或追徵。
　㈡供犯罪所用之物部分
　　次按供犯罪所用之物，屬於犯罪行為人者，得沒收之，刑法
    第38條第2項前段定有明文。又除有其他特別規定者外，犯
    罪工具物必須屬於被告所有，或被告有事實上之處分權時，
    始得在該被告罪刑項下諭知沒收（最高法院107年度台上字
    第1109號判決要旨參照）。經查，扣案如附表五編號1至3所
    示之物，均係被告林久傑所有，供其犯本案犯罪之用，業據
    其於警詢時供述明確（見第5701號偵卷第34至36、41至44頁
    ），均應依刑法第38條第2項前段規定宣告沒收。至扣案如
    附表五編號4至28所示之物，無證據證明供本案犯罪之用，
    不另為宣告沒收。
　㈢洗錢行為標的部分
　　再按洗錢防制法第18條第1項前段規定：「犯第14條之罪，
    其所移轉、變更、掩飾、隱匿、收受、取得、持有、使用之
    財物或財產上利益，沒收之。」關於犯罪行為人犯洗錢防制
    法第14條之罪，其所掩飾之財物本身僅為洗錢之標的，難認
    係供洗錢所用之物，為本案洗錢犯罪構成要件事實前提，乃
    本罪之關聯客體，故洗錢行為之標的，除非屬於前置犯罪之
    不法所得，自非本案洗錢犯罪之工具及產物，亦非洗錢犯罪
    所得，尤非違禁物，尚無從依刑法沒收規定予以宣告沒收，
    自應依洗錢防制法第18條第1項前段規定予以宣告沒收。此
    規定係採義務沒收主義，祇要合於前述規定，法院即應為相
    關沒收之諭知，然該洗錢行為之標的是否限於行為人者始得
    宣告沒收，法無明文，是倘法條並未規定「不問屬於犯罪行
    為人與否均沒收」時，自仍以屬於被告所有者為限，始應予
    沒收。經查，附表四所示被害人遭詐欺之款項，均已轉匯至
    其他帳戶，或由本案詐欺集團不詳成員領出，或上交「福哥
    」收受，已如前述，而非屬被告林久傑、蘇升宏、楊千輝、
    林榮華所有，又不在其等實際掌控中，其等並無所有權及事
    實上管領權，自無從對其所掩飾、隱匿之財物加以宣告沒收
    。又被告繆宏忠、詹苡芯既非實際上轉匯、提領款項之人，
    無掩飾隱匿詐欺贓款之犯行，尚非洗錢防制法第14條第1項
    之正犯，自無上開條文適用。
五、組織犯罪防制條例第3條第3項雖規定：「犯第1項之罪者，
    應於刑之執行前，令入勞動場所，強制工作，其期間為3年
    。」惟上開規定就受處分人之人身自由所為限制，因違反憲
    法比例原則及憲法明顯區隔原則之要求，與憲法第8條保障
    人身自由之意旨不符，業經司法院釋字第812號解釋宣告自1
    10年12月10日起失其效力，自不得就被告林久傑、蘇升宏、
    楊千輝、林榮華參與犯罪組織之犯行宣告刑前強制工作，併
    予敘明。 
六、檢察官就被告林榮華於附表四編號12所示犯行，而以該署11
    1年度偵字第7927號移送本院併案審理，因移送併辦部分，
    與起訴書附表二編號3、5至9、11所示部分，有想像競合犯
    之裁判上一罪關係，本院應一併予以審理，附此敘明。
七、至同案被告吳奇龍、陳佳柔、姚伯正、曾詩凱、林承勳等5
    人，本院日後再另行審結，併此敘明。
據上論斷，應依刑事訴訟法第273條之1第1項、第299條第1項前
段，判決如主文。
本案經檢察官林圳義提起公訴，檢察官吳宛真到庭執行職務。
中　　華　　民　　國　　111 　年　　12　　月　　8 　　日
                  刑事第一庭  法　官　柳章峰
以上正本證明與原本無異。　　　　　　　　　　　　　　　　如不服本判決應於收受判決後20日內向本院提出上訴書狀，並應敘述具體理由。其未敘述上訴理由者，應於上訴期間屆滿後20日內向本院補提理由書(均須按他造當事人之人數附繕本)「切勿逕送上級法院」。告訴人或被害人如對本判決不服者，應具備理由請求檢察官上訴，其上訴期間之計算係以檢察官收受判決正本之日期為準。　　　　　　　　　　　　　　　　　　　　　　　
　　　　　　　　　　　　　　　書記官　王祥鑫
中　　華　　民　　國　　111 　年　　12　　月　　8 　　日
附錄本案論罪科刑法條：
中華民國刑法第339條之4
犯第339條詐欺罪而有下列情形之一者，處1年以上7年以下有期
徒刑，得併科1百萬元以下罰金：
一、冒用政府機關或公務員名義犯之。
二、三人以上共同犯之。
三、以廣播電視、電子通訊、網際網路或其他媒體等傳播工具，
    對公眾散布而犯之。
前項之未遂犯罰之。

洗錢防制法第14條
有第二條各款所列洗錢行為者，處7年以下有期徒刑，併科新臺
幣5百萬元以下罰金。
前項之未遂犯罰之。
前二項情形，不得科以超過其特定犯罪所定最重本刑之刑。

組織犯罪防制條例第3條第1項
發起、主持、操縱或指揮犯罪組織者，處3年以上10年以下有期
徒刑，得併科新臺幣1億元以下罰金；參與者，處6月以上5年以
下有期徒刑，得併科新臺幣1千萬元以下罰金。但參與情節輕微
者，得減輕或免除其刑。

組織犯罪防制條例第4條第1項
招募他人加入犯罪組織者，處6月以上5年以下有期徒刑，得併科
新臺幣1千萬元以下罰金。　　　
　　　　　　　　　　　　　　　
附表一：
編號 犯罪事實 被害人 罪名及宣告刑 1 附表四編號1 葉雯娟 林久傑犯三人以上共同詐欺取財罪，處有期徒刑壹年伍月。    蘇升宏犯三人以上共同詐欺取財罪，處有期徒刑壹年肆月。 2 附表四編號2 祝櫻芩 林久傑犯三人以上共同詐欺取財罪，處有期徒刑壹年伍月。    蘇升宏犯三人以上共同詐欺取財罪，處有期徒刑壹年肆月。    楊千輝犯三人以上共同詐欺取財罪，處有期徒刑壹年壹月。     3 附表四編號3 林秀岱 林久傑犯三人以上共同詐欺取財罪，處有期徒刑壹年伍月。    蘇升宏犯三人以上共同詐欺取財罪，處有期徒刑壹年肆月。    楊千輝犯三人以上共同詐欺取財罪，處有期徒刑壹年壹月。     4 附表四編號4 許佳荷 林久傑犯三人以上共同詐欺取財罪，處有期徒刑壹年陸月。    蘇升宏犯三人以上共同詐欺取財罪，處有期徒刑壹年伍月。    楊千輝犯三人以上共同詐欺取財罪，處有期徒刑壹年貳月。     5 附表四編號5 陳柏榮 林久傑犯三人以上共同詐欺取財罪，處有期徒刑壹年陸月。    蘇升宏犯三人以上共同詐欺取財罪，處有期徒刑壹年伍月。    楊千輝犯三人以上共同詐欺取財罪，處有期徒刑壹年貳月。     6 附表四編號6 林昱瑄 林久傑犯三人以上共同詐欺取財罪，處有期徒刑壹年陸月。    蘇升宏犯三人以上共同詐欺取財罪，處有期徒刑壹年伍月。    楊千輝犯三人以上共同詐欺取財罪，處有期徒刑壹年貳月。     7 附表四編號7 錢芝宇 林久傑犯三人以上共同詐欺取財罪，處有期徒刑壹年伍月。    蘇升宏犯三人以上共同詐欺取財罪，處有期徒刑壹年肆月。    楊千輝犯三人以上共同詐欺取財罪，處有期徒刑壹年貳月。     8 附表四編號8 林玉資 林久傑犯三人以上共同詐欺取財罪，處有期徒刑壹年肆月。    蘇升宏犯三人以上共同詐欺取財罪，處有期徒刑壹年參月。    楊千輝犯三人以上共同詐欺取財罪，處有期徒刑壹年壹月。     9 附表四編號9 李居昇 林久傑犯三人以上共同詐欺取財罪，處有期徒刑壹年陸月。    蘇升宏犯三人以上共同詐欺取財罪，處有期徒刑壹年伍月。    楊千輝犯三人以上共同詐欺取財罪，處有期徒刑壹年貳月。     10 附表四編號10 張家綺 林久傑犯三人以上共同詐欺取財罪，處有期徒刑壹年陸月。    蘇升宏犯三人以上共同詐欺取財罪，處有期徒刑壹年伍月。    楊千輝犯三人以上共同詐欺取財罪，處有期徒刑壹年肆月。     11 附表四編號11 吳瑋琳 林久傑犯三人以上共同詐欺取財罪，處有期徒刑壹年伍月。    蘇升宏犯三人以上共同詐欺取財罪，處有期徒刑壹年肆月。    楊千輝犯三人以上共同詐欺取財罪，處有期徒刑壹年貳月。     
　
附表一之㈠：被告林榮華部分
編號 犯罪事實 被害人 罪名及宣告刑 1 附表四編號4②、5至9、11至12 許佳荷、陳柏榮、林昱瑄、錢芝宇、林玉資、李居昇、吳瑋琳、林月亮 林榮華幫助犯洗錢防制法第十四條第一項之一般洗錢罪，處有期徒刑肆月，併科罰金新臺幣參萬元，罰金如易服勞役，以新臺幣壹仟元折算壹日。 2 附表四編號4① 許佳荷 林榮華犯三人以上共同詐欺取財罪，處有期徒刑壹年壹月。 

附表二：被告/同案被告於本案詐欺集團內之分工
編號 被告/同案被告 分工模式 1 林久傑 ①本案詐欺集團苗栗地區之負責人，並出面承租苗栗縣○○鎮○○○路○○○○鎮○○街00巷0號，作為本案詐欺集團苗栗地區之機房據點 ②招募吳奇龍、楊千輝、陳佳柔、姚伯正加入本案詐欺集團 ③向人頭帳戶提供者收購帳戶 2 蘇升宏 ①以姚伯正名義向中華電信申辦上開機房之網路 ②與其他詐欺機房之對口聯繫 ③將「福哥」介紹之客戶推送至本案詐欺集團之聊天群組內 ④招募姚伯正加入本案詐欺集團 ⑤在虛擬貨幣交易所刊登廣告 ⑥向人頭帳戶提供者收購帳戶 ⑦扮演幣商與被害人交易虛擬貨幣 ⑧將被害人匯入本案詐欺集團所控制帳戶內之款項轉匯至其他帳戶 3 吳奇龍 ①扮演幣商與被害人交易虛擬貨幣 ②將被害人匯入本案詐欺集團所控制帳戶內之款項轉匯至其他帳戶 4 曾詩凱 ①在虛擬貨幣交易所刊登廣告 ②扮演幣商與被害人交易虛擬貨幣 ③將被害人匯入本案詐欺集團所控制帳戶內之款項轉匯至其他帳戶 5 陳佳柔 ①與上、下游幣商交易虛擬貨幣 6 姚伯正 ①提供身分資料予蘇升宏向中華電信申辦上開機房之網路 ②提領被害人匯入本案詐欺集團所控制帳戶內之款項 7 楊千輝 ①向人頭帳戶提供者收購帳戶 ②協助人頭帳戶提供者綁定帳戶 ③交付酬金予人頭帳戶提供者 ④提供自己帳戶　 8 林榮華 ①提供自己帳戶 ②介紹林久傑、楊千輝向余有騰（即附表三編號2）收購帳戶 

附表三：
編號 本案詐欺集團收購之金融帳戶 收購經過 1 822-­ 000000000000 中國信託銀行 楊千輝 110年5至8月間某日，楊千輝在苗栗縣○○鎮○○街00巷0號，將左列中國信託銀行及第一銀行（帳號：00000000000）帳戶之金融卡、存摺、網路銀行帳號、密碼，交付劉義農轉交林久傑，嗣由蘇升宏與楊千輝在苗栗縣竹南鎮科專七路附近之統一超商續約。 2 007-&ZZZZ; 00000000000 第一銀行 余有騰 110年8月17日至19日間某日，余有騰經繆宏忠、林榮華介紹，在苗栗縣某處，將左列金融帳戶之金融卡、存摺、網路銀行帳號、密碼，交付楊千輝、劉義農。 3 008-&ZZZZ; 000000000000 華南銀行 詹苡芯 110年7月17日，詹苡芯在苗栗縣後龍鎮某處，將左列金融帳戶之金融卡、存摺、網路銀行帳號、密碼，交付蘇升宏。  4 013­- 000000000000 國泰世華銀行 林承勳 110年7、8月間某日，林承勳在臺中市某處，將左列金融帳戶之網路銀行帳號、密碼，交付蘇升宏。 5 007-&ZZZZ; 00000000000 第一銀行 林榮華 110年7月中至8月初某日，林榮華經楊千輝介紹，在苗栗縣○○鎮○○○路000號5樓之1房間內，將左列金融帳戶之金融卡、存摺、網路銀行帳號、密碼，交付劉義農。 6 822­- 000000000000 （起訴書附表一編號6誤載為00000000000） 中國信託銀行 林宏憲 110年7、8月間某日，林宏憲經林久傑介紹，在苗栗縣竹南鎮科專七路某處，將左列金融帳戶之金融卡、存摺、網路銀行帳號、密碼，交付劉義農。 

附表四：
編號 被害人 詐欺方式 被害人匯款    左列帳戶匯款流向 證據出處    帳戶  時間、金額（不含手續費）   1 葉雯娟 (提告，即起訴書附表二編號㈣所示) 詐欺集團某成員透過派愛族交友網站認識葉雯娟後，互加LINE好友，於110年7月19日15時35分前某時許，以LINE暱稱「陳俊宏」向葉雯娟佯稱：可投資虛擬貨幣獲利，致葉雯娟陷於錯誤而依指示於右列時間匯出款項至右列帳戶。 008-&ZZZZ; 000000000000 華南銀行 詹苡芯 （即附表一編號3之帳戶）  110年7月19日 15時35分 30,000元 由蘇升宏轉匯至附表一編號4所示林承勳所有之帳戶 ①葉雯娟於警詢、偵訊時之證述（見第3844號偵卷第45至55、229至230、233至234頁），內政部警政署反詐騙諮詢專線紀錄表、桃園市政府警察局中壢分局內壢派出所受理詐騙帳戶通報警示簡便格式表、金融機構聯防機制通報單、金融機構協助受詐騙民眾通知疑似警示帳戶通報單、受（處）理案件證明單、受理各類案件紀錄表、手機畫面截圖、網路銀行交易明細、通訊軟體對話紀錄（見第3844號偵卷第57至63、175至209頁）。　 ②祝櫻芩於偵訊時之證述（見第2561號偵卷第205至206頁），玉山銀行帳戶歷史交易明細（見第8281號偵卷第285至287頁）。 ③林秀岱於偵訊時之證述（見第2561號偵卷第206頁），台新銀行帳戶歷史交易明細（見第8281號偵卷第293頁）。 ④許佳荷於警詢時之證述（見苗栗縣警察局竹南分局南警偵字第000000000號刑案偵查卷第19至20頁，苗栗縣警察局竹南分局南警偵字第1100032658號刑案偵查卷第16頁），內政部警政署反詐騙諮詢專線紀錄表、桃圜市政府警察局大溪分局南雅派出所受（處）理案件證明單、受理詐騙帳戶通報警示簡便格式表、金融機構聯防機制通報單、投資平台介面截圖（見苗栗縣警察局竹南分局南警偵字第000000000號刑案偵查卷第29、31至32、67至81、97至103頁，苗栗縣警察局竹南分局南警偵字第1100032658號刑案偵查卷第21、40至47、55至59頁）。 ⑤陳柏榮於警詢時之證述（見第7742號偵卷第11至15、19至23頁），內政部警政署反詐騙諮詢專線紀錄表、彰化縣警察局鹿港分局鹿港派出所受理各類案件紀錄表、受（處）理案件證明單、受理詐騙帳戶通報警示簡便格式表、金融機構聯防機制通報單、網路銀行交易明細（見第7742號偵卷第29、71至75、81、89至93、101頁）。 ⑥林昱瑄於警詢、偵訊時之證述（見第1334號偵卷第56至57頁，第16352號偵卷第53至55頁），內政部警政署反詐騙諮詢專線紀錄表、新北市政府警察局汐止分局汐止派出所受理詐騙帳戶通報警示簡便格式表、金融機構聯防機制通報單、受理各類案件紀錄表、受（處）理案件證明單、郵政跨行匯款申請書、台新國際商業銀行匯款申請書、網路銀行交易畫面、投資平台介面截圖、通訊軟體對話紀錄（見第1334號偵卷第59、61、63至65頁）。 ⑦錢芝宇於警詢、偵訊時之證述（見第5397號偵卷第19至20頁，第557號偵卷第至55頁），內政部警政署反詐騙諮詢專線紀錄表、臺北市政府警察局大安分局瑞安街派出所陳報單、受（處）理案件證明單、受理各類案件紀錄表、受理詐騙帳戶通報警示簡便格式表、金融機構聯防機制通報單、台北富邦銀行匯款委託書(證明聯)/取款憑條、投資平台介面截圖（見第5397號偵卷第21至33、49、53至55頁）。 ⑧林玉資於警詢時之證述（見第5153號偵卷第5至13頁），內政部警政署反詐騙諮詢專線紀錄表、新竹縣政府警察局竹北分局三民派出所受理詐騙帳戶通報警示簡便格式表、金融機構聯防機制通報單、詐欺犯罪者臉書帳號、投資平台介面截圖、通訊軟體對話紀錄、網路銀行交易明細（見第5153號偵卷第14至17、27至37、52頁）。 ⑨李居昇於警詢、偵訊時之證述（見第3824號偵卷第53至55、139至141頁），內政部警政署反詐騙諮詢專線紀錄表、雲林縣警察局斗六分局斗六派出所受（處）理案件證明單、受理各類案件紀錄表、受理詐騙帳戶通報警示簡便格式表、合作金庫銀行匯款申請書代收入傳票、通訊軟體對話紀錄（見第3824號偵卷第63至75、89、153至159頁）。 ⑩張家綺於警詢時之證述（見基隆市警察局第二分局基警二分偵字第1100267854號刑案偵查卷第15至18頁，第2011號偵卷第101至107頁），內政部警政署反詐騙諮詢專線紀錄表、新北市政府警察局三峽分局三峽派出所受理詐騙帳戶通報警示簡便格式表、金融機構聯防機制通報單、受（處）理案件證明單、受理各類案件紀錄表、通訊軟體對話紀錄（見基隆市警察局第二分局基警二分偵字第1100267854號刑案偵查卷第19至20、22至27頁，第2011號偵卷第109至110、115至136頁）。 ⑪吳瑋琳於警詢時之證述（見第3896號偵卷第9至21頁），內政部警政署反詐騙諮詢專線紀錄表、屏東縣政府警察局刑事警察大隊受理詐騙帳戶通報警示簡便格式表、金融機構聯防機制通報單、受理各類案件紀錄表、受（處）理案件證明單、交易明細、第一銀行、郵局、華南銀行存摺封面、內頁、通訊軟體對話紀錄、網路銀行交易明細、社群軟體instagram對話紀錄、投資平台介面截圖（見第3896號偵卷第59、67、76至93、104至129頁）。 ⑫林月亮於警詢時之證述（見臺南市政府警察局第一分局南市警一刑偵字第1100610866號刑案偵查卷第3至4頁），內政部警政署反詐騙諮詢專線紀錄表、臺南市政府警察局第一分局東門派出所受（處）理案件證明單、受理各類案件紀錄表、受理詐騙帳戶通報警示簡便格式表、台新銀行存摺內頁及、交易明細、投資平台介面截圖、通訊軟體對話紀錄（見臺南市政府警察局第一分局南市警一刑偵字第1100610866號刑案偵查卷第33至51、57至83頁）。 ⑬楊千輝左列中國信託銀行帳戶歷史交易明細（見第8281號偵卷第113至137頁）。 ⑭劉楚霖左列中國信託銀行帳戶歷史交易明細（見第8281號偵卷第63至70、99頁）。 ⑮張雅玟左列第一銀行帳戶歷史交易明細（見第8281號偵卷第232至233頁）。 ⑯林榮華左列第一銀行帳戶歷史交易明細（見苗栗縣警察局竹南分局南警偵字第000000000號刑案偵查卷第108至126頁，第7742號偵卷第49至63頁，第1334號偵卷第42至53頁，第3824號偵卷第41至52頁，第3896號偵卷第154至164頁，苗栗縣警察局竹南分局南警偵字第000000000號刑案偵查卷第127至139頁，第5397號偵卷第71至88頁，第5153號偵卷第22頁，臺南市政府警察局第一分局南市警一刑偵字第1100610866號刑案偵查卷第13至23頁）。 ⑰余有騰左列第一銀行帳戶歷史交易明細（見苗栗縣警察局竹南分局南警偵字第000000000號刑案偵查卷第170至185頁，苗栗縣警察局竹南分局南警偵字第000000000號刑案偵查卷第187至198頁）。 ⑱詹苡芯左列華南銀行帳戶歷史交易明細（見第3844號偵卷第70至71頁）。 ⑲林承勳左列國泰世華銀行帳戶歷史交易明細（見第4904號偵卷第97至109頁）。 ⑳劉柏辰左列臺灣中小企業銀行帳戶歷史交易明細（見苗栗縣警察局竹南分局南警偵字第1100032658號刑案偵查卷第61至63頁，基隆市警察局第二分局基警二分偵字第1100267854號刑案偵查卷第7頁背面至第14頁，第2011號偵卷第86至100頁）。 ㉑林宏憲左列中國信託銀行銀行帳戶歷史交易明細（見第1906號偵卷第66至74頁，第1352號偵卷第33至73頁，第2011號偵卷第51至82頁）。      110年7月19日 15時36分 30,000元        110年7月19日 15時37分 4,500元   2 祝櫻芩 (即起訴書附表二編號㈠所示) 詐欺集團某成員透過臉書認識祝櫻芩後，互加LINE好友，於110年8月3日1時6分前某時許，以LINE向祝櫻芩佯稱：可介紹投資虛擬貨幣獲利，並指定祝櫻芩向自稱「L幣商」之本案詐欺集團成員購買虛擬貨幣，致祝櫻芩陷於錯誤而依指示於右列時間匯出款項至右列帳戶。 007-&ZZZZ; 00000000000  第一銀行 張雅玟  110年8月3日 （起訴書附表二編號1誤載為1111年8月3日） 1時6分 50,000元 由本案詐欺集團某成員於110年8月3日1時8分轉匯至附表一編號1所示楊千輝所有之帳戶後，再由吳奇龍轉匯至劉楚霖所有之中國信託銀行帳號000000000000號帳戶  3 林秀岱 (即起訴書附表二編號㈡所示) 詐欺集團某成員透過不明方式認識林秀岱後，互加LINE好友，於110年8月3日0時1分前某時許，以LINE向林秀岱佯稱：可介紹投資虛擬貨幣獲利，並指定林秀岱向自稱「L幣商」之本案詐欺集團成員購買虛擬貨幣，致林秀岱陷於錯誤而依指示於右列時間匯出款項至右列帳戶。 007-&ZZZZ; 00000000000  第一銀行 張雅玟  110年8月3日 0時1分 50,000元 由本案詐欺集團某成員於110年8月3日0時4分轉匯至附表一編號1所示楊千輝所有之帳戶後，再由吳奇龍轉匯至劉楚霖所有之中國信託銀行帳號000000000000號帳戶        110年8月3日 0時2分 50,000元   4 許佳荷 (提告，即起訴書附表二編號㈢所示) 詐欺集團某成員透過派愛族交友軟體認識許佳荷後，互加LINE好友，於110年8月18日14時2分前某時許，以LINE暱稱「趙軍愷」向許佳荷佯稱：可投資虛擬貨幣獲利，並指定許佳荷向自稱「L幣商」之本案詐欺集團成員購買虛擬貨幣，致許佳荷陷於錯誤而依指示於右列時間匯出款項至右列帳戶。 ① 007-&ZZZZ; 00000000000 第一銀行 余有騰 （即附表一編號2之帳戶） 110年9月11日 13時9分許  121,976元 由本案詐欺集團某成員轉匯至附表一編號6所示林宏憲所有之帳戶、其他帳戶     ② 007-&ZZZZ; 00000000000 第一銀行 林榮華 （即附表一編號5之帳戶） 110年8月18日 14時2分許  54,450元      ③ 000- 00000000000 臺灣中小企業銀行 劉柏辰 110年8月24日 12時25分  211,750元   5 陳柏榮 (提告，即起訴書附表二編號㈤所示) 詐欺集團某成員透過Hornet交友軟體認識陳柏榮後，互加LINE好友，於110年8月13日9時25分前某時許，以LINE暱稱「李瀚文」向陳柏榮佯稱：可投資虛擬貨幣獲利，致陳柏榮陷於錯誤而依指示於右列時間匯出款項至右列帳戶。 007-&ZZZZ; 00000000000 第一銀行 林榮華 （即附表一編號5之帳戶）  110年8月13日 9時25分 100,000元 由本案詐欺集團某成員轉匯至其他帳戶       110年8月13日 9時27分 100,000元        110年8月14日 10時29分 100,000元        110年8月14日 10時30分 100,000元   6 林昱瑄 (提告，即起訴書附表二編號㈥所示) 詐欺集團自稱「李嘉豪」之成員，藉由網路認識林昱瑄後，互加LINE好友，於110年8月21日0時17分前某時許，向林昱瑄佯稱：可投資虛擬貨幣獲利，並指定林昱瑄向自稱「L幣商」之本案詐欺集團成員購買虛擬貨幣，致林昱瑄陷於錯誤而依指示於右列時間匯出款項至右列帳戶。 007-&ZZZZ; 00000000000 第一銀行 林榮華 （即附表一編號5之帳戶）  110年8月21日 0時17分 50,000元 由本案詐欺集團某成員轉匯至附表一編號6所示林宏憲所有之帳戶       110年8月21日 0時18分 50,000元        110年8月21日 0時19分 30,000元        110年8月23日 14時25分 50,000元        110年8月23日 15時41分 140,000元        110年8月24日 11時25分 120,000元   7 錢芝宇 (提告，即起訴書附表二編號㈦所示) 錢芝宇透過朋友認識詐欺集團自稱「王鴻華」之成員，互加LINE好友，嗣「王鴻華」於110年8月13日10時23分前某時許，以LINE向錢芝宇佯稱：可操作中國股票獲利，致錢芝宇陷於錯誤而依指示於右列時間匯出款項至右列帳戶。 007-&ZZZZ; 00000000000 第一銀行 林榮華 （即附表一編號5之帳戶）  110年8月13日 10時23分 200,000元 由本案詐欺集團某成員轉匯至其他帳戶  8 林玉資 (提告，即起訴書附表二編號㈧所示) 110年8月19日16時23分許，詐欺集團自稱「蔡雨辰」之成員，透過臉書認識林玉資後，向林玉資佯稱：可投資虛擬貨幣獲利，並指定林玉資向自稱「L幣商」之本案詐欺集團成員購買虛擬貨幣，致林玉資陷於錯誤而依指示於右列時間匯出款項至右列帳戶。 007-&ZZZZ; 00000000000 第一銀行 林榮華 （即附表一編號5之帳戶）  110年8月23日 16時16分 30,000元  由本案詐欺集團某成員持金融卡提領  9 李居昇 (提告，即起訴書附表二編號㈨所示) 詐欺集團某成員以LINE暱稱「思萱」傳送投資訊息予李居昇，並陸續介紹LINE暱稱「張濤」、「黃駿憶」之詐欺集團成員認識李居昇後，其等於110年8月23日10時19分前某時許，向李居昇佯稱：可投資虛擬貨幣獲利，嗣致李居昇陷於錯誤而依指示於右列時間匯出款項至右列帳戶。 007-&ZZZZ; 00000000000 第一銀行 林榮華 （即附表一編號5之帳戶）  110年8月23日 10時19分  360,000元 由本案詐欺集團某成員轉匯至附表一編號6所示林宏憲所有之帳戶  10 張家綺 (提告，即起訴書附表二編號㈩所示) 詐欺集團某成員透過交友軟體認識張家綺後，互加LINE好友，於110年8月25日14時49分前某時許，以LINE暱稱「李志宇」向張家綺佯稱：可投資虛擬貨幣獲利，致張家綺陷於錯誤而依指示於右列時間匯出款項至右列帳戶。 000- 00000000000 臺灣中小企業銀行 劉柏辰   110年8月25日 14時49分 500,000元 由本案詐欺集團某成員轉匯至附表一編號6所示林宏憲所有之帳戶  11 吳瑋琳 (提告，即起訴書附表二編號所示) 詐欺集團某成員透過社群軟體instagram認識吳瑋琳後，互加LINE好友，於110年8月18日至16時29分前某時許，以LINE暱稱「永平」向吳瑋琳佯稱：可投資虛擬貨幣獲利，並指定吳瑋琳向自稱「L幣商」之本案詐欺集團成員購買虛擬貨幣，致吳瑋琳陷於錯誤而依指示於右列時間匯出款項至右列帳戶。 007-&ZZZZ; 00000000000 第一銀行 林榮華 （即附表一編號5之帳戶）  110年8月18日 16時29分 50,000元 由本案詐欺集團某成員轉匯至附表一編號6所示林宏憲所有之帳戶        110年8月18日 16時29分 50,000元        110年8月19日 16時5分 50,000元        110年8月19日 16時12分 50,000元        110年8月19日 16時14分 30,000元   12 林月亮 (提告，即移送併辦意旨書所示) 詐欺集團自稱「孫宏毅」之成員透過派愛族交友軟體認識林月亮後，互加LINE好友，於110年8月20日20時21分前某時許，以LINE向林月亮佯稱：可投資虛擬貨幣獲利，致林月亮陷於錯誤而依指示於右列時間匯出款項至右列帳戶。 007-&ZZZZ; 00000000000 第一銀行 林榮華 （即附表一編號5之帳戶）  110年8月20日 20時21分 （移送併辦意旨書誤載為12時21分） 3,050元 （移送併辦意旨書誤載為3,000元） 由本案詐欺集團某成員轉匯至附表一編號6所示林宏憲所有之帳戶、其他帳戶        110年8月21日 21時34分 50,000元        110年8月24日 0時24分 200,000元    備註：被害人林月亮部分，移送併辦意旨書僅記載被告林榮華之犯罪事實，且僅將其列為被告。       編號1至11所示款項合計：2,762,676元        

附表五：
編號 扣案物品名稱 數量 所有人／持有人 1 Acer筆記型電腦及設備（含鍵盤、滑鼠、電源線、黑色後背包） 1臺 林久傑 2 點鈔機 1臺  3 iPhone 13 pro手機（金色，含門號0000000000之SIM卡１張） 1支  4 第一銀行存摺（帳號000-00000000000） 1本  5 中國信託銀行存摺、金融卡（帳號000-000000000000） 1組  6 郵局存摺、金融卡（帳號000-00000000000000） 1組  7 中國農業銀行金融卡（帳號0000000000000000000） 1張  8 中國銀行金融卡（帳號0000000000000000000） 1張  9 SIM卡（中華電信2張、台灣大哥大1張、未知電信公司1張） 4張  10 帳冊 2本  11 USB隨身碟（16G） 1個  12 國際漫遊卡 4張  13 仿製OMEGA手錶 1支  14 OMEGA手錶（含原盒、保證盒） 1支  15 借據 1張  16 本票（面額245,000元，票號：856426） 1張  17 皇家財經培訓機構名片 1張  18 HTC U20 5G手機（綠色，含門號0000000000之SIM卡1張） 1支  19 新臺幣163,000元   20 iPhone手機（IMEI：000000000000000，含SIM卡1張，白色） 1支 蘇升宏 21 iPhone手機（IMEI：000000000000000，含SIM卡1張，白色） 1支  22 iPhone 6 plus手機（IMEI：000000000000000，金色） 1支  23 張峻煒名片 1張  24 虛擬貨幣交易資料 1件  25 SIM卡（門號：0000000000） 1張  26 葉協興名片 2張  27 鑰匙（含磁扣） 1副  28 OPPO手機（含SIM卡2張，黑色） 1支 林榮華